臺灣高等法院交通事件裁定　　　　　　　　　　　　九十一年度交抗字第九四六號
　　抗　告　人
　　即受處分人　甲○○
右抗告人因違反道路交通管理處罰條例案件，不服臺灣臺北地方法院中華民國九十一
年九月三十日九十一年度交聲字第一八四號裁定，提起抗告，本院裁定如左：
    主  文
抗告駁回。
    理  由
一、按受處分人不服道路交通管理處罰條例第八條所定主管機關所為之處罰，得於接
    到裁決書之翌日起二十日內，向管轄地方法院聲明異議，道路交通管理處罰條例
    第八十七條第一項定有明文，又交通法庭認聲明異議不合法律上之程式，且無從
    補正者，應以裁定駁回之，道路交通案件處理辦法第十八條亦定有明文。
二、次按汽車駕駛人不服從交通勤務警察或依法令執行交通指揮、稽查任務人員之指
    揮或稽查者，處新台幣九百元以上一千八百元以下罰鍰，道路交通管理處罰條例
    第六十條第二項第一款定有明文，又違反道路交通管理處罰條例第六十條第二項
    第一款規定者，除應依該條所規定之罰鍰處罰外，並予記違規點數一點，道路交
    通管理處罰條例第六十三條第一項第一款亦有明文。
三、原裁定意旨略以：
     (一)對於民國九十年十月二十二日北市裁三字第駕裁二二－ＡＢＷ七七八八Ｏ一
       號裁決聲明異議（即併排停車）部分：
     (1)抗告人即受處分人甲○○係於九十年十月三十一日收受前開裁決書，有掛號
       郵件收件回執影本一紙附卷可稽。
     (2)依照前揭說明，抗告人至遲應於九十年十一月二十日前向原處分機關或原法
       院聲明異議（而且應以其聲明異議狀到達原處分機關或原法院之時間計算，
       非以抗告人投郵之時間為計算）。抗告人竟遲至九十一年一月十四日始將聲
       明異議狀寄達原處分機關，此有蓋有上開日期收狀章戳之聲明異議狀附卷可
       憑。則抗告人聲明異議，顯然不合法律上之程式，且無從補正，自應駁回。
     (二)對於九十年十二月二十五日北市裁三字第駕裁二二－ＡＢＷ七七八八Ｏ二號
       裁決聲明異議（即不服指揮）部分：
     (1)抗告人於九十年六月三十日下午四點三十分許，駕駛車牌號碼ＢＰ－七六五
       六自用小客車，行經台北市嘉興公園附近市場，因違規併排停車，且已經下
       車，在駕駛座車門附近，經警員向其鳴警報器，舉發併排停車。抗告人不服
       ，表示未違規。警員在抗告人車後用警報器鳴三至四聲，要抗告人離開，抗
       告人都拒絕下車，一直待在車上不把車開走等情，業據證人即舉發警員楊崇
       敬證述屬實。抗告人雖辯稱：伊行經樂業街一一Ｏ號對面嘉興公園旁，見劃
       黃線處有一空車位，正準備臨時停車時，突然一部警車停在伊車左側，命伊
       立即駛離，當時伊車輛前後尚有十餘部車子，且僅要臨時停車二、三分鐘，
       然伊也只好將車輛駛至一Ｏ八巷對面。然警車竟停在一Ｏ六號處將伊攔下，
       先查其證照，並舉發併排停車，伊不服，但警員不但不予理會，反而再舉發
       不服稽查取締。伊要領取舉發通知單時，卻要伊自行去交通隊領取，反指伊
       拒收等語。惟查，證人楊崇敬與抗告人素不相識，亦無仇隙，衡情應無可能
       於抗告人並未併排停車或其他違規之情況下，無故上前攔查，並堵住其去路
       ，逕行制單舉發。是抗告人空言所辯，尚難認為可採。事證明確，抗告人有
       不服交通勤務警察指揮之違規行為，堪以認定。
     (2)從而，原處分機關依道路交通管理處罰條例第六十條第二項第一款、第六十
       三條第一項第一款規定裁處罰鍰九百元，並記違規點數一點，核無違誤。
       抗告人之異議，為無理由，自應駁回等語。
四、抗告意旨略以：證人即警員楊崇敬係舉發警員，其證言公平性，實令人質疑。且
    證人楊崇敬所指情節，恰與事實相反，係伊車輛被警車擋住，無法依警員指示開
    車離開，並非拒絕離開。伊要求提出照片，即可一目了然。原法院未經調查，參
    考伊所提出理由，即依證人楊崇敬片面之詞，認定伊有不服指揮之違規行為，頗
    難令人信服等語。
五、經查，原法院已傳訊證人即舉發警員楊崇敬詳為訊問，認定抗告人有不服指揮違
    規行為，並詳述其心證理由，並無不合。次查，交通勤務警員職責在維護交通秩
    序，於大庭廣眾之下，亦難以擅權，信無無端生事，誣指民眾違規，不虞招惹民
    怨，致吸引民眾圍觀，甚或阻擋車輛去路，影響交通流暢之理。抗告人指警車阻
    擋其車輛去路，致無法開車離開，反指其不服指揮等情，反於事理，無由採信。
    又警員舉發交通違規，採證方法多端，並未規定必須照相存證，警員未能提出照
    片為證，並無不合。抗告人所為辯解，洵不足採。原裁定認定抗告人聲明異議已
    經逾期，或有違規事實，原處分機關據以裁罰，核無違誤，因而駁回抗告人之聲
    明異議，並無不合。抗告人之抗告，為無理由，應予駁回。
六、據上論結，應依道路交通案件處理辦法第二十六條，刑事訴訟法第四百十二條，
    裁定如主文。
中      華      民      國      九十一    年    十一    月    二十九    日
                              臺灣高等法院交通法庭
                                  審判長法  官  葉  麗  霞
                                        法  官  陳  孟  瑩
                                        法  官  李  錦  樑
右正本證明與原本無異。
不得再抗告。
                                        書記官  郭  台  發
中      華      民      國      九十一    年    十二    月        三    日
